---
title: "Analyse"
author: "JcB"
date: "03/02/2016"
output:
  html_document:
    keep_md: yes
    number_sections: yes
    toc: yes
  pdf_document:
    number_sections: yes
    toc: yes
---

```{r, echo = FALSE}
library(knitr)
# set global chunk options
opts_chunk$set(echo = FALSE, cache=FALSE, warning=FALSE, message = FALSE, tidy=FALSE, fig.width=8, fig.height=6, scipen= 6, digits = 2, comment = "")

knit_hooks$set(inline = function(x) {prettyNum(x, big.mark=" ")})
# fichier de données initial
#file <- "../Data/fwdstatistiquesmmoires/Donnees nettoyees bis.csv"

# fichier transmis le 18/2/2016
#file <- "../Data/donnees essai - copie.csv"

# fichier transmis le 25/2/2016
file <- "../Data/donnees essai - copie-1.csv"

d <- read.csv(file)
str(d)
```

Sexe
====

```{r}
d$SX <- ifelse(d$SX == 1, "HOMME", "FEMME")
table(d$SX)
```
La disproportion entre les sexe n'autorise pas sz comparaison sur ce critère.

Année d'obtention du diplôme
=============================
```{r}
barplot(table(as.factor(d$AD)), las = 2, main = "Année d'obtention du diplôme", ylab = "Fréquence")

```

Formation ?
===========

```{r}
d$FORM <- ifelse(d$FORM == 2, "NON", "OUI")
barplot(prop.table(table(as.factor(d$FORM)))*100, las = 1, main = "Avez-vous une formation ?", ylab = "%")
prop.table(table(as.factor(d$FORM)))*100

```

Préférences
===========

Nombre de méthodes utilisées (NB) par chaque sage-femme. 
--------------------------------------------------------

```{r}
table(d$NB)
barplot(table(d$NB), main = "Nombre de méthodes d'analgésie employées", ylab = "Fréquence", xlab = "Nombre de méthodes")

summary(d$NB)
```

Les SF utilisent entre 1 et 8 méthodes pour l'analgésie obstérricale. LA médiane se situe à 6, cela veut dire que 50% des SF utilisent moins de 6 méthodes et 50% plus de 6 méthodes.

### Acupuncture (ACU)

```{r}
table(d$ACU)
round(prop.table(table(as.factor(d$ACU))) * 100, 2)

barplot(table(d$ACU)[-1], main = "Préférence pour l'Acupuncture", ylab = "Fréquence", sub = "43 SF n'ont pas accès à la technique", xlab = "Position de l'acupuncture dans le choix des SF")

```
- 32% des SF n'ont pas accès à cette technique
- quand la technique est disponible, 7% des SF la citent en n°1

Homéopathie (HOM)
```{r}
table(d$HOM)
round(prop.table(table(as.factor(d$HOM))) * 100, 2)

barplot(table(d$HOM)[-1], main = "Préférence pour l'Homéopathie", ylab = "Fréquence", sub = "43 SF n'ont pas accès à la technique")

```
- 60% des SF n'ont pas accès à cette technique
- quand la technique est disponible, 4,5 % des SF la citent en n°1

Bain (BAIN)
```{r}
table(d$BAIN)
barplot(table(d$BAIN)[-1], main = "Préférence pour le Bain", ylab = "Fréquence", sub = "18 SF n'ont pas accès à la technique")

```

Techniques corporelles (TC)

```{r}
t <- table(d$TC)
round(prop.table(table(as.factor(d$TC))) * 100, 2)

pas.acces <- as.integer(t[1])
acces <- t[-1]
barplot(acces, main = "Préférence pour les techniques corporelles", ylab = "Fréquence", sub = paste(pas.acces, "SF n'ont pas accès à la technique"))

```
- 1,5% des SF n'ont pas accès à cette technique
- quand la technique est disponible, 43 % des SF la citent en n°1

Techniques manuelles

```{r}
t <- table(d$Tma)
round(prop.table(table(as.factor(d$Tma))) * 100, 2)

pas.acces <- as.integer(t[1])
acces <- t[-1]
barplot(acces, main = "Préférence pour les techniques manuelles", ylab = "Fréquence", sub = paste(pas.acces, "SF n'ont pas accès à la technique"))

```
- 37% des SF n'ont pas accès à cette technique
- quand la technique est disponible, 2 % des SF la citent en n°1

Techniques mentales

```{r}
t <- table(d$Tme)
round(prop.table(table(as.factor(d$Tme))) * 100, 2)

pas.acces <- as.integer(t[1])
acces <- t[-1]
barplot(acces, main = "Préférence pour les techniques mentales", ylab = "Fréquence", sub = paste(pas.acces, "SF n'ont pas accès à la technique"))
```

- 61% des SF n'ont pas accès à cette technique
- quand la technique est disponible, 3 % des SF la citent en n°1

Techniques de respiration

```{r}
t <- table(d$TR)
round(prop.table(table(as.factor(d$TR))) * 100, 2)

pas.acces <- as.integer(t[1])
acces <- t[-1]
barplot(acces, main = "Préférence pour les techniques de respiration", ylab = "Fréquence", sub = paste(pas.acces, "SF n'ont pas accès à la technique"))
```

- 6% des SF n'ont pas accès à cette technique
- quand la technique est disponible, 49 % des SF la citent en n°1

Techniques médicamenteuses

```{r}
t <- table(d$MED)
round(prop.table(table(as.factor(d$MED))) * 100, 2)

pas.acces <- as.integer(t[1])
acces <- t[-1]
barplot(acces, main = "Préférence pour l'utilisation de médicaments", ylab = "Fréquence", sub = paste(pas.acces, "SF n'ont pas accès à la technique"))
```

- 7% des SF n'ont pas accès à cette technique
- quand la technique est disponible, 7,5 % des SF la citent en n°1

Synthèse
---------

```{r}
# on isole le groupe des techniques
pref <- d[, c("ACU","HOM", "BAIN", "TC","Tma","Tme","TR","MED")]
# la ligne 124 est vide
pref <- pref[-124,]
```

Pour chaque technique, on compte le nombre de fois où elle est mise en 1
```{r}
# une fonction pour compter
count.pref1 <- function(x){length(x[x == 1])}
```

Choix 1
```{r}
sort(apply(pref, 2, count.pref1), decreasing = TRUE)
```

Choix 2
```{r}
count.pref1 <- function(x){length(x[x == 2])}
sort(apply(pref, 2, count.pref1), decreasing = TRUE)
```

Choix 3
```{r}
count.pref1 <- function(x){length(x[x == 3])}
sort(apply(pref, 2, count.pref1), decreasing = TRUE)

```

Si on analyse la technique préférée selon le nombre de techniques utilisées (NB)
```{r}
# ajout de la colonne NB
pref$NB <- d$NB[-124]
count.pref1 <- function(x){length(x[x == 1])}
```

Si une seule méthode est utilisée (1 cas)
```{r}
sort(apply(pref[pref$NB == 1, 1:8], 2, count.pref1), decreasing = TRUE)
```

Si 3 méthodes sont utilisées ()
```{r}
sort(apply(pref[pref$NB == 3, 1:8], 2, count.pref1), decreasing = TRUE)
```

Si 4 méthodes sont utilisées ()
```{r}
sort(apply(pref[pref$NB == 4, 1:8], 2, count.pref1), decreasing = TRUE)
```

Si 5 méthodes sont utilisées ()
```{r}
sort(apply(pref[pref$NB == 5, 1:8], 2, count.pref1), decreasing = TRUE)
```

Si 6 méthodes sont utilisées ()
```{r}
sort(apply(pref[pref$NB == 6, 1:8], 2, count.pref1), decreasing = TRUE)
```

Si 7 méthodes sont utilisées ()
```{r}
sort(apply(pref[pref$NB == 7, 1:8], 2, count.pref1), decreasing = TRUE)
```

Si 8 méthodes sont utilisées ()
```{r}
sort(apply(pref[pref$NB == 8, 1:8], 2, count.pref1), decreasing = TRUE)
```

Si moins de 4 méthodes sont utilisées, BAIN et ACU sont les méthodes les plus utilisées.

A partir de 4 techniques ou plus, les techniques comportementales et respiratoires sont les plus utilisées.

Relation technique, Année du diplôme
=====================================

Regroupement des années de diplome
----------------------------------

J'ai définit 4 périodes d'années de diplôme:

- 1980-1989 : étude en 3 ans
- 1990-2006 : étude en 4 ans
- 2007-2014 : étude en 5 ans, avec
- 2015-aujourd’hui : formation LMD (Licence Master Doctorat)

```{r, echo=FALSE}
a <- cut(d$AD, breaks = c(1980, 1989, 2006, 2014))
table(a)
d$AD2 <- a
```


Acupuncture
-----------
```{r}
t <- table(d$AD, d$ACU)
# supprime la 1ere colonne (technique pas dispo)
t <- t[, -1]
# la somme de chaque ligne donne le nombre d'utilisateur par année
t1 <- apply(t, 1, sum)
barplot(t1, main = "Année du diplôme et utilisation de l'acupuncture", ylab = "Fréquence", las = 2)

# corrélation
cor.test(as.numeric(names(t1)), as.numeric(t1))
```

Si on ne tient pas compte de l'ordre des préférence, on peut faire un tableau à  2 colonnes en croisant la décénie d'obtention du diplome et la disponibilié ou non de la technique:

- technique non disponible
- technique disponible
```{r, echo=FALSE}
t <- table(d$AD2, d$ACU)
t2 <- cbind(t[,1], t[,2]+t[,3]+t[,4]+t[,5]+t[,6]+t[,7]+t[,8]+t[,9])
colnames(t2) <- c("non disponible","disponible")
t2
chisq.test(t2)

```

Il existe un lien statistiquement significatif entre l'année d'obtention du diplome et l'utilisation de l'acupuncture.

Si on s'intéresse uniquement aux SF qui ont classé cette technique parmis leur 4 préférences (totalement arbitraire) versus celles qui classent la technique à partir du 5ème rang, il n'y a plus de différence:

```{r, echo=FALSE}
t2 <- cbind(t[,2]+t[,3], t[,4] +t[,5]+t[,6]+t[,7]+t[,8]+t[,9])
t2
fisher.test(t2)

```




Technique respiratoire
-----------------------
```{r}
t <- table(d$AD, d$TR)
# supprime la 1ere colonne (technique pas dispo)
t <- t[, -1]
# la somme de chaque ligne donne le nombre d'utilisateur par année
t1 <- apply(t, 1, sum)
barplot(t1, main = "Année du diplôme et technique respiratoire", ylab = "Fréquence", las = 2)

#corrélation
cor.test(as.numeric(names(t1)), as.numeric(t1))

```


Technique du bain
-----------------------
```{r}
t <- table(d$AD, d$BAIN)
# supprime la 1ere colonne (technique pas dispo)
t <- t[, -1]
# la somme de chaque ligne donne le nombre d'utilisateur par année
t1 <- apply(t, 1, sum)
barplot(t1, main = "Année du diplôme et technique du bain", ylab = "Fréquence", las = 2)

#corrélation
cor.test(as.numeric(names(t1)), as.numeric(t1))

```

Technique comportementale
-----------------------
```{r}
t <- table(d$AD, d$TC)
# supprime la 1ere colonne (technique pas dispo)
t <- t[, -1]
# la somme de chaque ligne donne le nombre d'utilisateur par année
t1 <- apply(t, 1, sum)
barplot(t1, main = "Année du diplôme et technique comportementale", ylab = "Fréquence", las = 2)

#corrélation
cor.test(as.numeric(names(t1)), as.numeric(t1))

```

Médications
-----------------------
```{r}
t <- table(d$AD, d$MED)
# supprime la 1ere colonne (technique pas dispo)
t <- t[, -1]
# la somme de chaque ligne donne le nombre d'utilisateur par année
t1 <- apply(t, 1, sum)
barplot(t1, main = "Année du diplôme et utilisation de médications", ylab = "Fréquence", las = 2)

#corrélation
cor.test(as.numeric(names(t1)), as.numeric(t1))

```

Technique Manuelles
-----------------------
```{r}
t <- table(d$AD, d$Tma)
# supprime la 1ere colonne (technique pas dispo)
t <- t[, -1]
# la somme de chaque ligne donne le nombre d'utilisateur par année
t1 <- apply(t, 1, sum)
barplot(t1, main = "Année du diplôme et technique manuelles", ylab = "Fréquence", las = 2)

#corrélation
cor.test(as.numeric(names(t1)), as.numeric(t1))

```

Technique mentales
-----------------------
```{r}
t <- table(d$AD, d$Tme)
# supprime la 1ere colonne (technique pas dispo)
t <- t[, -1]
# la somme de chaque ligne donne le nombre d'utilisateur par année
t1 <- apply(t, 1, sum)
barplot(t1, main = "Année du diplôme et technique mentale", ylab = "Fréquence", las = 2)

#corrélation
cor.test(as.numeric(names(t1)), as.numeric(t1))

```

Type de maternité (TYP)
=======================

NB: ne figure pas dans l'annexe 3.

```{r, echo=FALSE}
table(d$TYP, d$AD)
round(prop.table(table(d$TYP, d$AD)) * 100, 2)
```

Type de maternité et année du diplome
--------------------------------------
```{r, echo=FALSE}
table(d$TYP, d$AD2)
fisher.test(table(d$TYP, d$AD2))
chisq.test(table(d$TYP, d$AD2))

```

Le type de maternité et l'année du diplome ne sont pas indépendants. Autrement dit selon le type, la nature des diplome et donc de la formation ne sont pas le memes.

Péridurale (PP ?)
==========

```{r, echo=FALSE}
d$PP <- factor(d$PP, levels = c(0,1), labels = c("Non", "Oui"))
table(d$PP)
round(prop.table(table(d$PP)) * 100, 2)
pie(table(d$PP), main = "Péridurale précoce", col = c("palegreen", "cornflowerblue"))

```

Avis sur la prise en charge
===========================

```{r, echo=FALSE}
summary(as.factor(d$PEC))

```

PEC et FORmation
-----------------
```{r, echo=FALSE}
t <- table(d$FORM, d$PEC, dnn = c("Formation", "PEC"))
t

```

Formation souhaitées
====================
```{r, echo=FALSE}
# dataframe des formations
form <- d[, c(25:32)]
# somme des 1
a <- apply(form, 2, sum, na.rm = TRUE)
b <- round(apply(form, 2, sum, na.rm = TRUE)*100/nrow(d), 2)
t <- rbind(a,b)
rownames(t) <- c("Oui", "%")
t


```

