---
title: "Analyse"
author: "JcB"
date: "03/02/2016"
output:
  pdf_document:
    number_sections: yes
    toc: yes
  html_document:
    keep_md: yes
    number_sections: yes
    toc: yes
---

```{r, echo = FALSE}
library(knitr)
# set global chunk options
opts_chunk$set(echo = FALSE, cache=FALSE, warning=FALSE, message = FALSE, tidy=FALSE, fig.width=8, fig.height=6, scipen= 6, digits = 2, comment = "")

knit_hooks$set(inline = function(x) {prettyNum(x, big.mark=" ")})
# fichier de données initial
#file <- "../Data/fwdstatistiquesmmoires/Donnees nettoyees bis.csv"

# fichier transmis le 18/5/2016
#file <- "../Data/donnees essai - copie.csv"

# fichier transmis le 25/5/2016
file <- "../Data/donnees essai - copie-1.csv"

d <- read.csv(file)
str(d)
```

Sexe
====

```{r}
d$SX <- ifelse(d$SX == 1, "HOMME", "FEMME")
table(d$SX)
```
La disproportion entre les sexe n'autorise pas sz comparaison sur ce critère.

Année d'obtention du diplôme
=============================
```{r}
barplot(table(as.factor(d$AD)), las = 2, main = "Année d'obtention du diplôme", ylab = "Fréquence")

```

Formation ?
===========

```{r}
d$FORM <- ifelse(d$FORM == 2, "NON", "OUI")
barplot(prop.table(table(as.factor(d$FORM)))*100, las = 1, main = "Avez-vous une formation ?", ylab = "%")
prop.table(table(as.factor(d$FORM)))*100

```

Préférences
===========

Nombre de méthodes utilisées (NB) par chaque sage-femme. 
--------------------------------------------------------

```{r}
table(d$NB)
barplot(table(d$NB), main = "Nombre de méthodes d'analgésie employées", ylab = "Fréquence", xlab = "Nombre de méthodes")

```

Acupuncture (ACU)

```{r}
table(d$ACU)
barplot(table(d$ACU)[-1], main = "Préférence pour l'Acupuncture", ylab = "Fréquence", sub = "43 SF n'ont pas accès à la technique", xlab = "Position de l'acupuncture dans le choix des SF")

```

Homéopathie (HOM)
```{r}
table(d$HOM)
barplot(table(d$HOM)[-1], main = "Préférence pour l'Homéopathie", ylab = "Fréquence", sub = "43 SF n'ont pas accès à la technique")

```

Bain (BAIN)
```{r}
table(d$BAIN)
barplot(table(d$BAIN)[-1], main = "Préférence pour le Bain", ylab = "Fréquence", sub = "18 SF n'ont pas accès à la technique")

```

Techniques corporelles (TC)

```{r}
t <- table(d$TC)
pas.acces <- as.integer(t[1])
acces <- t[-1]
barplot(acces, main = "Préférence pour les techniques corporelles", ylab = "Fréquence", sub = paste(pas.acces, "SF n'ont pas accès à la technique"))

```

Techniques manuelles

```{r}
t <- table(d$Tma)
pas.acces <- as.integer(t[1])
acces <- t[-1]
barplot(acces, main = "Préférence pour les techniques manuelles", ylab = "Fréquence", sub = paste(pas.acces, "SF n'ont pas accès à la technique"))

```

Techniques mentales

```{r}
t <- table(d$Tme)
pas.acces <- as.integer(t[1])
acces <- t[-1]
barplot(acces, main = "Préférence pour les techniques mentales", ylab = "Fréquence", sub = paste(pas.acces, "SF n'ont pas accès à la technique"))
```

Techniques de respiration

```{r}
t <- table(d$TR)
pas.acces <- as.integer(t[1])
acces <- t[-1]
barplot(acces, main = "Préférence pour les techniques de respiration", ylab = "Fréquence", sub = paste(pas.acces, "SF n'ont pas accès à la technique"))
```

Techniques médicamenteuses

```{r}
t <- table(d$MED)
pas.acces <- as.integer(t[1])
acces <- t[-1]
barplot(acces, main = "Préférence pour l'utilisation de médicaments", ylab = "Fréquence", sub = paste(pas.acces, "SF n'ont pas accès à la technique"))
```

Synthèse
---------

```{r}
# on isole le groupe des techniques
pref <- d[, c("ACU","HOM", "BAIN", "TC","Tma","Tme","TR","MED")]
# la ligne 124 est vide
pref <- pref[-124,]
```

Pour chaque technique, on compte le nombre de fois où elle est mise en 1
```{r}
# une fonction pour compter
count.pref1 <- function(x){length(x[x == 1])}
```

Choix 1
```{r}
sort(apply(pref, 2, count.pref1), decreasing = TRUE)
```

Choix 2
```{r}
count.pref1 <- function(x){length(x[x == 2])}
sort(apply(pref, 2, count.pref1), decreasing = TRUE)
```

Choix 3
```{r}
count.pref1 <- function(x){length(x[x == 3])}
sort(apply(pref, 2, count.pref1), decreasing = TRUE)

```

Si on analyse la technique préférée selon le nombre de techniques utilisées (NB)
```{r}
# ajout de la colonne NB
pref$NB <- d$NB[-124]
count.pref1 <- function(x){length(x[x == 1])}
```

Si une seule méthode est utilisée (1 cas)
```{r}
sort(apply(pref[pref$NB == 1, 1:8], 2, count.pref1), decreasing = TRUE)
```

Si 3 méthodes sont utilisées ()
```{r}
sort(apply(pref[pref$NB == 3, 1:8], 2, count.pref1), decreasing = TRUE)
```

Si 4 méthodes sont utilisées ()
```{r}
sort(apply(pref[pref$NB == 4, 1:8], 2, count.pref1), decreasing = TRUE)
```

Si 5 méthodes sont utilisées ()
```{r}
sort(apply(pref[pref$NB == 5, 1:8], 2, count.pref1), decreasing = TRUE)
```

Si 6 méthodes sont utilisées ()
```{r}
sort(apply(pref[pref$NB == 6, 1:8], 2, count.pref1), decreasing = TRUE)
```

Si 7 méthodes sont utilisées ()
```{r}
sort(apply(pref[pref$NB == 7, 1:8], 2, count.pref1), decreasing = TRUE)
```

Si 8 méthodes sont utilisées ()
```{r}
sort(apply(pref[pref$NB == 8, 1:8], 2, count.pref1), decreasing = TRUE)
```

Si moins de 4 méthodes sont utilisées, BAIN et ACU sont les méthodes les plus utilisées.

A partir de 4 techniques ou plus, les techniques comportementales et respiratoires sont les plus utilisées.

Relation technique, Année du diplôme
=====================================

Acupuncture
-----------
```{r}
t <- table(d$AD, d$ACU)
# supprime la 1ere colonne (technique pas dispo)
t <- t[, -1]
# la somme de chaque ligne donne le nombre d'utilisateur par année
t1 <- apply(t, 1, sum)
barplot(t1, main = "Année du diplôme et utilisation de l'acupuncture", ylab = "Fréquence", las = 2)

#corrélation
cor.test(as.numeric(names(t1)), as.numeric(t1))
```

Technique respiratoire
-----------------------
```{r}
t <- table(d$AD, d$TR)
# supprime la 1ere colonne (technique pas dispo)
t <- t[, -1]
# la somme de chaque ligne donne le nombre d'utilisateur par année
t1 <- apply(t, 1, sum)
barplot(t1, main = "Année du diplôme et technique respiratoire", ylab = "Fréquence", las = 2)

#corrélation
cor.test(as.numeric(names(t1)), as.numeric(t1))

```


Technique du bain
-----------------------
```{r}
t <- table(d$AD, d$BAIN)
# supprime la 1ere colonne (technique pas dispo)
t <- t[, -1]
# la somme de chaque ligne donne le nombre d'utilisateur par année
t1 <- apply(t, 1, sum)
barplot(t1, main = "Année du diplôme et technique du bain", ylab = "Fréquence", las = 2)

#corrélation
cor.test(as.numeric(names(t1)), as.numeric(t1))

```

Technique comportementale
-----------------------
```{r}
t <- table(d$AD, d$TC)
# supprime la 1ere colonne (technique pas dispo)
t <- t[, -1]
# la somme de chaque ligne donne le nombre d'utilisateur par année
t1 <- apply(t, 1, sum)
barplot(t1, main = "Année du diplôme et technique comportementale", ylab = "Fréquence", las = 2)

#corrélation
cor.test(as.numeric(names(t1)), as.numeric(t1))

```

Médications
-----------------------
```{r}
t <- table(d$AD, d$MED)
# supprime la 1ere colonne (technique pas dispo)
t <- t[, -1]
# la somme de chaque ligne donne le nombre d'utilisateur par année
t1 <- apply(t, 1, sum)
barplot(t1, main = "Année du diplôme et utilisation de médications", ylab = "Fréquence", las = 2)

#corrélation
cor.test(as.numeric(names(t1)), as.numeric(t1))

```

Technique Manuelles
-----------------------
```{r}
t <- table(d$AD, d$Tma)
# supprime la 1ere colonne (technique pas dispo)
t <- t[, -1]
# la somme de chaque ligne donne le nombre d'utilisateur par année
t1 <- apply(t, 1, sum)
barplot(t1, main = "Année du diplôme et technique manuelles", ylab = "Fréquence", las = 2)

#corrélation
cor.test(as.numeric(names(t1)), as.numeric(t1))

```

Technique mentales
-----------------------
```{r}
t <- table(d$AD, d$Tme)
# supprime la 1ere colonne (technique pas dispo)
t <- t[, -1]
# la somme de chaque ligne donne le nombre d'utilisateur par année
t1 <- apply(t, 1, sum)
barplot(t1, main = "Année du diplôme et technique mentale", ylab = "Fréquence", las = 2)

#corrélation
cor.test(as.numeric(names(t1)), as.numeric(t1))

```